【裁判字號】    89,交訴,129
【裁判日期】    901212
【裁判案由】    公共危險等
【裁判全文】
臺灣臺北地方法院刑事判決                        八十九年度交訴字第一二九號
    公  訴  人  臺灣臺北地方法院檢察署檢察官
    被      告  甲○○
右列被告因公共危險等案件，經檢察官提起公訴（八十九年度偵字第一六二七三號）
，本院判決如左：
    主  文
甲○○從事業務之人，因業務上之過失傷害人，處有期徒刑參月。又駕駛動力交通工
具肇事，致人受傷而逃逸，處有期徒刑壹年陸月。應執行有期徒刑壹年捌月。
    事  實
一、甲○○以駕駛計程車載客為業，為從事業務之人，於民國八十九年七月十八日二
    十一時許，駕駛Ｔ五－三二六號計程車，沿台北市○○○路由北向南行駛，途經
    信義路交叉路口，欲行迴轉時，原應暫停注意有無來車，始得迴轉，且依當時路
    況、視距均良好，又無障礙物之情形下，亦無不能注意之情事，竟疏未注意，而
    貿然迴轉，致撞及對向（沿台北市○○○路由南向北直行）由Robert James所騎
    乘後載丁○○之ＡＬＴ－二六六號機車，使人車倒地，Robert James左足裸因而
    扭傷，丁○○則右膝、足踝、胸部多處挫傷。甲○○肇事致人受傷後，不僅未立
    即下車處理，反加速逃逸。嗣經警依路人所提供之肇事車輛車號循線查獲。
二、案經Robert James、丁○○訴由台北市政府警察局信義分局報請台灣台北地方法
    院檢察署檢察官偵查起訴。
    理  由
一、訊據被告甲○○固坦承以駕駛該Ｔ五－三二六號計程車為業，但矢口否認有上開
    犯行，辯稱：伊未開車肇事云云。經查，被告業於警訊中坦承在八十九年七月十
    八日二十一時許，有駕駛上開計程車行經本件肇事地點之事實（見偵卷第三頁）
    ，又據目擊證人乙○○之指證，肇事計程車之車號確為Ｔ五－三二六號無訛（見
    偵卷第六頁、本院九十年六月十八日訊問筆錄），核與告訴人Robert James、丁
    ○○指陳之事實相符，被告所辯顯不足採信。而告訴人二人因本件車禍身體受有
    傷害等情，並有診斷證明書二紙在卷為憑。此外，復有道路交通事故調查報告表
    、談話紀錄表等附卷可按。
二、按汽車迴車前，應暫停看清有無來往車輛，始得迴轉，道路交通安全規則第一百
    零六條第五款定有明文。被告係考領有適當駕照之人，對於上開規定，理應知之
    甚詳，無法諉為不知，自應加以注意，且依當時之路況、視距均良好，又無障礙
    物，有道路交通事故調查報告表為憑，並無何不能注意之情事，竟疏未注意，率
    然迴車致肇事，難卸過失之責，而告訴人二人之受傷，亦與被告之過失行為間有
    相當因果關係，被告過失傷害人之事實，應堪認定。又被告肇事後，不僅未立即
    下車處理，反駕車加速逃逸，已如前述；本件事證明確，其犯行堪以認定。
二、被告以駕駛計程車載客為業，自係從事業務之人，其因業務過失駕車肇事致人受
    傷，係犯刑法第二百八十四條第二項前段之業務過失傷害罪；其以一過失行為傷
    害二人，屬想像競合犯，應從一重處斷。又被告駕車肇事致人受傷後卻逃逸，所
    為係犯刑法第一百八十五條之四之駕駛動力交通工具肇事逃逸罪。所犯上開二罪
    ，行為不同，罪名互異，應予分論併罰。爰審酌其品行，肇事逃逸之動機、目的
    無非心存僥倖卸責，過失之程度，告訴人受傷情形，所生交通安全之危害，迄未
    賠償告訴人損害，暨犯罪後猶砌詞卸責等一切情狀，茲就上述二罪，各量處如主
    文所示之刑，並定其應執行刑。
據上論斷，應依刑事訴訟法第二百九十九條第一項前段，刑法第二百八十四條第二項
前段、第一百八十五條之四、第五十五條、第五十一條第五款，罰金罰鍰提高標準條
例第一條前段，判決如主文。
本案經檢察官丙○○到庭執行職務
中    華    民    國      九十        年      十二    月      十二    日
                                      臺灣臺北地方法院交通法庭
                                          法  官    侯水深
右正本證明與原本無異。
如不服本判決，應於判決送達後十日內向本院提出上訴狀(應抄附繕本)。告訴人或被
害人如對於本判決不服者，應具備理由請求檢察官上訴，其上訴期間之計算係以檢察
官收受判決正本之日期為準。
                                          書記官    劉芸珊
中    華    民    國      九十        年      十二    月      十二    日
附錄本案論罪科刑法條全文：
刑法第一百八十五條之四：
駕駛動力交通工具肇事，致人死傷而逃逸者，處六月以上五年以下有期徒刑。
刑法第二百八十四條
一因過失傷害人者，處六月以下有期徒刑，拘役或五百元以下罰金。致重傷者，處一
  年以下有期徒刑，拘役或五百元以下罰金。
二從事業務之人，因業務上之過失傷害人者，處一年以下有期徒刑、拘役或一千元以
  下罰金。致重傷者，處三年以下有期徒刑，拘役或二千元以下罰金。


司法院資訊處製作；財團法人民間司法改革基金會備份。
